【裁判字號】    88,訴,1733
【裁判日期】    890724
【裁判案由】    麻藥管理條例
【裁判全文】
臺灣板橋地方法院刑事判決                        八十八年度訴字第一七三三號
    公  訴  人  臺灣板橋地方法院檢察署檢察官
    被      告  丙○○
    指定辯護人  本院公設辯護人  丁○○
右列被告因違反麻醉藥品管理條例案件，經檢察官提起公訴（八十八年度偵字第三六
三二號），本院判決如左：
    主  文
丙○○無罪。
    理  由
一、公訴意旨略以：被告丙○○基於意圖營利之概括犯意，自民國八十五年八月間起
    至八十六年一月十二日止，在臺北縣泰山鄉○○路七巷十一之一號乙○○住處，
    以每一小包（重約０．一公克）新台幣（下同）一千元之價格，連續多次販賣化
    學合成麻醉藥品安非他命予乙○○施用。嗣於八十六年一月十二日凌晨一時許，
    在乙○○上址住處前，被告與乙○○正在交易安非他命時，為警當場查獲，並在
    被告身上扣得準備販賣予乙○○之安非他命一小包（重約０‧一公克），因認被
    告涉犯行為時之麻醉藥品管理條例第十三條之一第二項第一款之非法販賣化學合
    成麻醉藥品罪嫌云云。
二、按犯罪事實應依證據認定之，無證據不得推定其犯罪事實；又不能證明被告犯罪
    者，應諭知無罪之判決，刑事訴訟法第一百五十四條、第三百零一條第一項分別
    定有明文；次按被告之自白，不得作為有罪判決之唯一證據，仍應調查其他必要
    證據，以察其是否與事實相符，同法第一百五十六條第二項亦定有明文；另按認
    定犯罪事實應憑積極證據，倘積極證據不足以為不利於被告事實之認定時，即應
    為有利被告之認定，更不必有何有利之證據，最高法院三十年上字第八一六號著
    有判例，所謂「積極證據足以為不利被告事實之認定」，依據同院七十六年臺上
    字第四九八六號判例意旨，係指據為訴訟上證明之全盤證據資料，在客觀上以達
    於通常一般之人均不致於有所懷疑，而得確信被告確曾犯罪之程度；若未達到此
    一程度，而有合理懷疑之存在時，即無從為被告有罪之確信。
三、本件公訴人認被告丙○○涉犯前開非法販賣化學合成麻醉藥品罪嫌，無非係以右
    揭事實業據被告丙○○於警訊中坦承不諱，核與乙○○於警訊中指述情節相符，
    而乙○○嗣於偵查中雖改稱只是請被告幫忙調貨（指安非他命）等情，然安非他
    命之交易罪刑甚重，被告如未從中得利，要無甘冒為警查獲之風險，乙○○翻易
    前詞顯係附和被告之辯詞，不足採信，及有安非他命一小包（重約０‧一公克）
    扣案可資佐證等為其論據。訊據被告則堅決否認有此非法販賣安非他命之犯行，
    並辯稱：伊只是有時候會攜帶安非他命至乙○○上址住處與之共同吸食而已，並
    未販賣安非他命給乙○○，而查獲當天扣案之一小包安非他命亦係供伊準備再度
    與乙○○共同食吸之用，並非用於販賣等語。經查：
（一）被告於八十六年一月十二日警訊時固供稱：於八十五年八月間開始販賣安非他
      命給乙○○，次數已記不清楚了，大都由伊將安非他命送到乙○○住處，每一
      小包一千元，最後一次即被警方查獲者等情（見八十六年度偵字第一五八九號
      偵查卷第四頁、第五頁），惟其於同日經檢察官偵訊時即否認上情，而供稱沒
      有販賣安非他命之行為，亦未販賣給乙○○（見同上偵卷第十五頁反面、第十
      六頁），於本院審理時更多次堅決否認被訴之上開販賣安非他命犯行，是被告
      上開警訊中之自白已因其後在偵審中所為與之不一致之供述而產生瑕疵。
（二）證人乙○○於八十六年一月十二日警訊時雖證稱：記不清楚共向被告購買幾次
      安非他命，每次約一千元至二千元購得安非他命０．一至０．二公克不等，最
      後一次是為警查獲時、地等情（見同上偵查卷第七頁），然其於同日經檢察官
      偵訊時即否認上情，反證稱：是拿錢給被告請他幫忙調貨，八十五年十二月以
      後，是和被告一起向綽號「咬金」的人買，再一起吸等情（見同上偵卷第十五
      頁反面），觀此證人於警訊及偵查中之證詞，二者前後予盾，互有歧異，是否
      以警訊之證言為可採，即生疑義﹖況其於警訊中對於向被告購買安非他命之開
      始時間、地點之供述，又付之闕如，尚難據此推斷「被告係自八十五年八月間
      起至八十六年一月十二日止，在乙○○上址住處，連續多次販賣化學合成麻醉
      藥品安非他命予乙○○施用」。
（三）另被告經警查獲時又從其身上扣得一小包安非他命，但被告前已有轉讓禁藥、
      非法吸用化學合成麻醉藥品前科，此有臺灣高等法院檢察署刑案紀錄簡覆表在
      卷可徵，無論被告自己吸用或轉讓，均可能持有安非他命，亦難以扣有一小包
      安非他命為由，即認定被告欲再準備販賣安非他命予乙○○，且查證人即獲案
      之員警甲○○於本院調查中復證稱：本案先查獲廖敏莉，經其供述再帶同至上
      址乙○○住處前，讓廖敏莉打電話叫乙○○下樓來，結果被告和乙○○一起下
      來，經盤查後在被告身上扣得上開一小包安非他命等情（見本院卷第七十三─
      一頁），苟被告係準備將該包安非他命販賣予乙○○，理應有充分時間在該住
      處完成交易，惟二人卻又一同下樓，而安非他命仍在被告身上，並未賣出，難
      謂該包安非他命係準備供被告販賣予乙○○之用。
    綜上敘述，被告於警訊中所為關於販賣安非他命予乙○○吸用之自白，是否與事
    實，尚有可疑，而證人乙○○關於是否向被告購買安非他命之證詞，亦先後不一
    ，此在客觀上顯未達於通常一般之人均不致於有所懷疑，而得確信被告確曾販賣
    安非他命之程度，自有合理懷疑之存在，無從為被告有罪之確信，均難遽資為認
    定被告成立非法販賣化學合成麻醉藥品罪嫌之論據。此外，復查無其他積極證據
    足認被告有何公訴人所指之非法販賣化學合成麻醉藥品犯行，既不能證明被告犯
    罪，爰依法諭知其無罪之判決。
據上論斷，應依刑事訴訟法第三百零一條第一項前段，判決如主文。
本案經檢察官潘翠雪到庭執行職務。
中      華      民      國      八十九      年    七      月    二十四  日
                                      臺灣板橋地方法院刑事第三庭
                                          法  官  趙  義  德
右正本證明與原本無異。
如不服本判決，應於判決送達後十日內，向本院提出上訴狀。
                                          書記官  張  慧  玲
中      華      民      國      八十九      年    七      月二十八  日


司法院資訊處製作；財團法人民間司法改革基金會備份。
